【裁判字號】    88,訴,380
【裁判日期】    901018
【裁判案由】    偽造文書等
【裁判全文】
台灣苗栗地方法院刑事判決                          八十八年度訴字第三八號
    公  訴  人  臺灣苗栗地方法院檢察署檢察官
    被      告  丁○○
    選任辯護人  徐正安
右列被告因偽造文書案件，經檢察官提起公訴（八十七年度偵字第一五八二號），本
院判決如左：
    主  文
丁○○連續行使偽造私文書，足以生損害於他人，處有期徒刑陸月，如易科罰金，以
參佰元折算壹日。
如附表所示偽造之印文、署名均沒收。
    事  實
一、緣丁○○於民國八十二年四月二十八日與乙○○合夥購買彭曾玉美坐落苗栗縣頭
    份鎮○○段興隆小段二一七之二二、二一七之三九地號土地（該等土地於八十三
    年十二月十六日地目變更為頭份鎮○○段第六五五、第六五六地號），由丁○○
    出名與地主簽訂契約，價金為新臺幣（以下同）四百七十萬元，乙○○並支付應
    付擔金額半數即二百三十五萬元予丁○○。嗣於八十二年九月八日，乙○○將該
    等土地贈與其有自耕能力身分之子甲○○並登記為甲○○所有。迨於八十三年八
    月十七日，乙○○出面委請戊○○代書就上開土地辦理地目變更，並提出該等土
    地所有權狀、土地所有人甲○○印章、身分證影本等身分證明文件供代書憑辦，
    丁○○則擔任見證人。嗣後丁○○於八十三年十一月某日，私自至戊○○代書處
    取回前開辦理地目變更資料，竟基於意圖為自己不法所有、虛偽設定抵押權使公
    務員登載不實於所掌公文書之犯意及行使偽造私文書之概括犯意，明知其就前揭
    土地，並無單獨設定負擔之權利，竟未徵得甲○○同意提供上開土地供其設定抵
    押權登記擔保借款，利用其持有該等資料之便，徵得其兄巫盛臺同意，欲以其兄
    之名向中國農民銀行股份有限公司苗栗分行（以下簡稱中國農民銀行苗栗分行）
    申請貸款，即先於：
（一）八十三年十一月二十一日，其將前述資料持交不知情中國農民銀行苗栗分行行
      員吳瑞鋒，由該銀行再委託不知情之成年公設代書曾碧瑩在附表編號一所示之
      土地建築改良物抵押權設定契約書上，偽造上開土地業經權利人、義務人雙方
      同意設定本金最高限額二千萬元抵押之抵押權契約書，佯以甲○○之名義，表
      示其願意擔任丁○○向前開銀行辦理貸款之擔保物提供義務人兼債務人，偽造
      完成後，旋於同年月二十二日，由不知情之曾碧瑩持甲○○之印章、身分證影
      本正、反面各一張、該等土地所有權狀及前述內容虛偽之抵押權設定契約書一
      份，提出於苗栗縣頭份地政事務所，使不知情之該地政事務所承辦公務員李森
      隆，將前開不實事項登載於其職務上所掌管之土地登記簿之公文書內，而於同
      日完成登記並核發他項權利證明書，均足以生損害於地政機關對於該等土地、
      建物登記管理之正確性及土地所有權人（義務人）兼債務人甲○○。
（二）因銀行須辦理提供擔保物所有人即義務人對保手續，遂由中國農民銀行苗栗分
      行承辦員丙○○提出提供擔保物同意書、切結書、承諾書、聲明書、授權書等
      文件，於八十三年十一月二十五日協同丁○○至苗栗縣獅潭鄉新店村五鄰八之
      四號甲○○住處辦理對保事宜，適甲○○祖母逝世，丙○○以不便進入之由，
      遂將該等文件交付丁○○轉交甲○○填寫，因該銀行核撥貸款與否最重視提供
      擔保物同意書，並在該同意書提供擔保物人欄下，由丙○○註明：「（親自簽
      名蓋章）」等語，丁○○竟再利用前述持有甲○○印文之機會，承同一犯意，
      私自在如附表編號二至編號六所示之文件上，接續盜蓋「甲○○」印文總計八
      枚，並在同意書提供擔保物人欄下偽造「甲○○」署名一枚，並持以向丙○○
      訛稱經甲○○同意並親自用印，且在提供擔保物同意書上簽名，使丙○○陷於
      錯誤，認對保手續完成，利用丙○○在不知情下，援用中國農民銀行慣例，自
      行在附表編號三至六文件上，偽造「甲○○」署名計五枚，使所需文件均齊備
      而誤信已完成對保手續。
（三）之後丁○○於八十三年十一月二十六日徵得其兄巫盛臺同意，以巫盛臺為借款
      人，正式填寫撥貸申請書、借據授權書等向中國銀行苗栗分行申請貸款，該分
      行因有前述文件，誤認丁○○該筆貸款業已徵得首揭土地所有人甲○○同意辦
      理設定抵押權擔保該筆借款，致該銀行陷於錯誤而如數出借二筆貸款分別為一
      千四百萬元、二百萬元，總計一千六百萬元借款予丁○○收執，足以生損害於
      中國農民銀行行使債權聲請強制執行受償權利及甲○○。
二、案經甲○○訴請臺灣苗栗地方法院檢察署檢察官偵查起訴。
    理  由
一、訊據被告丁○○雖坦承在附表編號二所示提供擔保同意書上偽造告訴人甲○○之
    署名，對於其他犯罪事實則矢口否認，辯稱：本件辦理設定抵押所需之土地權狀
    、身分證、印章等證件，都是甲○○之父親乙○○提供的，並非未經同意私自辦
    理，且本案提供設定抵押權之土地，於八十三年十二月六日曾完成地目變更，告
    訴人請領土地謄本自可知悉該等土地已於八十三年十一月二十二日設定最高限額
    抵押權，告訴人竟遲自八十七年始提出告訴，顯係事後反悔同意提供土地辦理設
    定，並無偽造文書及詐欺情事云云，惟查：
（一）首揭坐落苗栗縣頭份鎮○○段興隆小段二一七之二二、二一七之三九地號土地
      （該等土地於八十三年十二月十六日地目變更為頭份鎮○○段第六五五、六五
      六地號土地），由被告丁○○於八十二年四月二十八日與乙○○和夥向彭曾玉
      美購買，由丁○○出名與地主簽訂契約，總價金為四百七十萬元，約定於八十
      二年四月八日、四月十二日、五月十五日應分別給付七十萬元、二百萬元、二
      百萬元，乙○○並分別於八十二年四月八日、四月十二日、五月十五日自其獅
      潭鄉農會存款帳戶分別提領三十萬元（自己身邊再取出五萬元）、一百萬、一
      百萬元交予被告作為支付價金，此迭經證人乙○○證述屬實，並提出獅潭鄉農
      會存款帳戶提領明細附卷（原本核對無訛發還，影本附卷），並經被告所供承
      （參見本院卷五七頁筆錄），則乙○○對本案土地享有所有權二分之一甚明。
      嗣於八十二年九月八日乙○○將該等土地贈與其有自耕能力身分之子甲○○並
      登記為甲○○所有，亦有所有權狀在及登記資料在卷可參。則被告對於本案土
      地並無單獨出售、設定負擔等權利甚明。
（二）而右揭被告未得土地所有權人甲○○同意，私自設定抵押權登記及偽造貸款所
      需文件憑以向中國農民銀行貸得借款等情，業據告訴人甲○○指訴歷歷，核與
      證人即甲○○之父乙○○證稱：並未交付印章給丁○○，亦未同意丁○○辦理
      抵押權設定登記，對本件貸款案並不知情等語（八十七年度偵字第一五八二號
      卷第一二０頁反面、本院卷二四０頁筆錄）均相符合。
（三）嗣於八十三年八月十七日，乙○○出面委請戊○○代書就上開土地辦理地目變
      更，並提出該等土地所有權狀、土地所有人甲○○印章、身分證影本等身分證
      明文件供代書憑辦，丁○○則擔任見證人，嗣後丁○○於八十三年十一月某日
      ，曾至戊○○代書處取回前述文件，亦經證人即辦理本案土地地目變更之代書
      戊○○結證稱：八十三年八月，甲○○提供印章委託伊辦理土地變更編定，於
      八十三年十一月間被告代取甲○○印章、權狀，伊電詢乙○○徵得其同意後，
      將甲○○之印章、權狀交給丁○○帶回去等語，該印章即為承諾書、協議書上
      之印章，伊於簽約及被告取回印章時，共見過被告丁○○二次，他是要帶走全
      部資料，印象中土地權狀亦係由他帶走，乙○○委請伊辦理本件地目變更時，
      印象中還有甲○○之身分證影本，因伊不需要，即未提出去，身份證影本當天
      有無交給丁○○帶走，沒有印象，因伊係一包東西交給丁○○等語（參見八十
      七年度偵字第一五八二號卷第一四六頁筆錄、參見本院卷二三五、二三六頁）
      核與證人乙○○證述：伊於八十三年八月十七日有與丁○○一同至代書處辦理
      變更地目，有拿甲○○印章、土地權狀等，且一直置於戊○○代書那裏，之後
      鄭代書於八十三年十一月有電話告知稱丁○○有去她那拿資料，資料由丁○○
      幫伊拿回來，之後八十三年十二月以後才由伊自丁○○處拿回來等語（參見八
      十七年度偵字第一五八二號卷第一三二頁筆錄、本院卷二四二、二四三頁筆錄
      ）相符，並有乙○○於八十三年八月十七日委任戊○○代書辦理地目變更，而
      被告任見證人之協議書一份在卷可參（附於八十七年度偵字第一五八二號卷四
      二頁），足徵告訴人指訴被告有於八十三年十一月間拿取印章、權狀等文件，
      尚非子虛。參以被告丁○○初辯稱：告訴人之父乙○○有同意其以土地設定抵
      押辦理貸款，於八十三年七、八月間即曾持印鑑證明至工廠交給伊，伊即拿給
      銀行云云（參見本院卷十一頁正、反面筆錄），後再辯稱：辦貸款之事，乙○○均有同意，文件均係乙○○拿給伊的，在貸款前二個月即八十三年九月左右
      在他工廠新豐製荼工廠說他說，資料於他同意後沒幾天拿給伊，有交付權狀、
      印章、身分證影本將給他云云，則依前述，本案土地所有權狀於八十三年八月
      十七日即一直置於戊○○代書處，乙○○自不可能在同年九月再交付土地權狀
      予被告甚明。另觀以本院向苗栗縣頭份地政事務所函調本案土地之全部地目變
      更資料所示，在前手即彭曾玉美於七十四年六月十一日曾因地目變更而聲請土
      地標示變更登記時，提出附繳之證件即有委託書、身份證影本各一份、土地權
      狀二份等，此有該地政事務所於九十年五月二十一日以頭地所一字第三二五三
號函覆資料一份在卷可稽（參見本院卷一六五頁），則告訴人辯稱於八十三年
      八月十七日委託戊○○代書辦理本案土地地目變更時，曾提出甲○○身份證影
      本等資料，尚非無據，則證人戊○○代書雖證述本案並未使用到甲○○身份證
      影本，惟不能以此即遽認告訴人未提出該資料供代書憑辦。則被告辯稱並未私
      自戊○○代書處拿取甲○○之印章等資料，本案辦理抵押權設定及向銀行貸款
      均經乙○○同意云云，尚無法遽採。
（四）證人即承辦本案抵押權設定之公設代書曾碧瑩結證稱：本案抵押權設定登記申
      請書係伊筆跡，文件是農民銀行送件，曾碧珠亦係公設代書，負責頭份鎮案件
      ，伊則負責苗栗地區，本件係伊受理代寫，為了便民，即蓋了曾碧珠印章送交
      頭份地政事務所處理，若銀行送件上面均已蓋妥相關印章，伊不需加以審核等
      語（參見八十八年度偵續字第二號卷第二七頁反面筆錄），核與證人即本案貸
      款之銀行行員吳瑞鋒證述：本案抵押權設定登記申請書是空白格式交由當事人
      丁○○，甲○○始終未出面等語（參見同偵卷二八頁筆錄）、證人即苗栗縣頭
      份地政事務所課員李森隆結證：伊擔任本件抵押權設定之初審，針對抵押權設
    定契約書做書面審核，且八十二年七月以後，省政府來函只要是金融機構辦理
      申貸案件，不須印鑑證明，不需本人親自到場，伊只審核所提供身分證明文件
      與契約書上有無符等語（參見八十八年度偵續字第二號卷第十九頁正、反面筆
      錄）均相符合，並有臺灣省政府地政處八十一年十一月十日，台（八一）內地
      字第八一八九五０三號函意旨：「自八十二年七月一日起，申請抵押權設定登
      記或抵押權內容變更登記之權利人為金融機構、義務人為自然人者，得免附義
      務人之印鑑證明」文影本一份附卷可稽（附於同偵卷二一頁），並有中國農民
      銀行苗栗分行九十年九月二十四日（九十）農苗字第一三三號函覆：本抵押貸
      款係巫文台持甲○○所有之土地權狀、印章及身份證影本向本行辦理等語之函
      文一份附卷可稽（附於本院卷一六三頁）及頭份地政事務所於八十八年十一月
      二十二日以頭地所一字第八０八二號函送本案土地原設定記申請書等全部資料
      一份在卷可參（附於本院八十八年度重訴字第八一號影卷第二一至二七頁），
      則本案抵押權設定登記，提供擔保物義務人甲○○始終未出面，而所需文件均
      係由中國農民銀行苗栗分行承辦員吳瑞鋒以空白文件交給被告丁○○，再由公
      設代書曾碧瑩代為填寫製作之抵押權設定契約書，並提出於苗栗縣頭份地政事
      務所，由承辦公務員李森隆，登載於職務上所掌管之土地登記簿及建物登記簿
      之公文書內甚明。
（五）參以證人吳瑞鋒復證稱：伊係中國農民銀行苗栗分行出納組長，依銀行作業規
      定，借款人、連帶保證人需親自到場，而擔保品提供人若未連帶保證，則不需
      到場，只要有他們的同意書即可，本案附表編號二提供擔保物同意書上是甲○○親自簽名，依銀行慣例，貸款主要依據政府機關之他項權利證明書，擔保品
      提供人同意書不是必需，有是最好，本案伊是因丁○○告訴伊稱甲○○家在辦
      喪事，伊才拿提供擔保品同意書給丁○○到甲○○家簽名；當日伊有與丁○○
      一起至甲○○家，因甲○○祖母過逝，丁○○稱甲○○不方便出來，即拿提供
      擔保同意書、切結書、承諾書、聲明書予丁○○，伊則在路邊等，丁○○進去
      後，即拿出已簽好之文件，但切結書僅有蓋章，伊主要係看提供擔保物同意書
      有簽名、蓋章，另三種文件是有蓋章；切結書、承諾書上內容文字是伊簽的，
      因非銀行重點，惟為了資料完整，伊均係以相同方式處理；本案抵押權設定登
      記申請書是空白格式交由當事人丁○○，甲○○始終未出面，提供擔保物同意
      書不是送件必備文件，係伊銀行內部作業，在前抵押權設定完成後，銀行撥款
      前會要求借款人提出；本案過程是八十三年十一月十九日申請，同年十一月二
      十二日取得他項權利證明書，嗣後於同年十一月二十五日約對保，丁○○進作
      江家出來即拿甲○○已經簽名用印之同意書，伊本人均未與甲○○接觸過等語
      （參見八十七年度偵字第一五八二號卷第一０七頁、參見八十八年度偵續字第
      二號卷第二十頁、二八頁、本院卷五六頁、本院卷一一四頁至一一八頁筆錄）
      ，核與證人即國農民銀行苗栗分行經理陳洋祐結證：設定抵押前先看擔保品並
      照相，本件是巫盛臺與丁○○一起來借，並以巫盛臺名義借款，伊核對擔品保
      地籍圖，擔保品之所有權人未在場，提供擔保物同意書係關鍵文件，其切結書
      、承諾書等文件應由本人簽名，但由承辦人員代筆情形亦極為普遍，只是為了
      書面文件之完整，但對保是必要的，且對保人必需在場，撥款程序係取得地政
      機關之抵押權他項權利證明書、審核資料再發入巫盛臺戶頭等語（參見八十八
      年度偵續字第二號卷第四十頁反面、四一頁正反面筆錄）、證人即農民銀行苗
      栗分行經理陳明暉證述：伊服務於中國農民銀行，銀行貸款程序為借款人提供
      擔保品，須所有人出具證明及同意書，惟不用親自到場簽名，借款人會持貸款
      所須土地謄本、權狀、借據來銀行辦理，且要提出擔保提供同意書等語（八十
      七偵一五八二號卷五十頁反面）、證人即被告之兄巫盛臺證述：因丁○○需要
      資金週轉，即借用其名義貸款，伊僅至銀行簽名辦理手續，簽借據、對保及設
      定抵押權等其他手續伊均不知情等語（參見八十七年度偵字第一五八二號卷第
      一二０頁反面筆錄、八十八年度偵續字第二號卷第三五頁反面筆錄）均相符合
      ，並有中國農民銀行苗栗分行八十七年六月二十日（八七）中農苗字第０七０
      號隨函所附之被告於八十三年十一月二十六日向該銀行貸款之授信全部資料含
      附表編號一至編號六文件影本一份（附於八十七年度偵字第一五八二號卷第五
      三頁至一０三頁）在卷可稽。被告丁○○亦坦承本案提供擔保物同意書上甲○○之簽名是其所簽等語（參見八十七年度偵字第一五八二號卷第一０八頁反面
      、第一一九頁反面、一三二頁反面筆錄），並有其當庭書寫「甲○○」姓名三
      遍之筆跡附卷可稽（同偵卷一０九頁），參以前述證人吳瑞鋒所證：該份同意
      書上「甲○○」之簽名，在丁○○出來江家之後即已簽好等情，則丁○○顯係
      在交付該份文件予吳瑞鋒前即自行簽上甲○○署明甚明。而被告再自承八十七
      年度偵字第一五八二卷七四頁提供擔保物同意書上（即附件編號二文件），提
      供擔保物人欄下方有：「（親自簽名蓋章）」五字是丙○○交給伊拿進去江家
      時即有的等語（參見本院卷二四四頁筆錄），及前述證人丙○○、銀行經理陳
      洋祐迭次證述該份提供擔保物同意書上，提供擔保物人欄一定需親自簽名，且
      為銀行核貸與否最重要之文件，被告當亦知稔，觀諸前述證人丙○○所證及參
      以八十三年十一月二十五日對保當天，由被告攜入江家所需之對保文件計有附
      表編號二至編號六所示提供擔保物同意書、切結書、承諾書、聲明書（含該聲
      明書附表（一）提供之擔保品明細、附表（二）立聲明書人總財產與總負債表
      二份）、授權書等（附於八十七年度偵字第一五八二號卷七四、七三、七六、
      七七至八十頁、八一頁），該等文件含聲明書附表（一）、（二）多達七份，
而其上甲○○之印文多達八枚，實難想像甲○○或乙○○在其上用印後，被告
      在最重要之提供擔保物同意書提供擔保物人欄，令甲○○親自簽名有何難事，
      被告竟捨此不為而自行在其上簽名，足徵，告訴人再再指訴本案設定抵押權及
      對保全部過程均不知情等情，尚非子虛。該等文件均係未經有權製作之告訴人
      甲○○同意下所為者，亦甚明確。另被告雖辯稱本案提供設定抵押權之土地，
      於八十三年十二月六日曾完成地目變更，告訴人請領土地謄本自可知悉該等土
      地已於八十三年十一月二十二日設定最高限額抵押權，告訴人竟遲自八十七年
      始提出告訴，顯係事後反悔同意提供土地辦理設定，並無偽造文書及詐欺情事
      云云，惟此亦為告訴人所否認，並指稱因本案地目定變更完成後，曾接獲苗栗
      縣政府來函通知編定完成，始未再查閱土地登記簿謄本，亦經其提出苗栗縣政
      府八十三年十二月六日八三府地用字第一三二三三一號函附卷可稽（附於同民
      事卷影卷第五三頁），且經本院民事庭向苗栗縣頭份地政事務所函調告訴人就
      本案土地曾申請土地登記簿謄本之時間、次數，經該所於八十九年三月十七日
      以頭地所一字第一五四一號函覆資料所示（參見同民事卷影卷第一一五頁至一
      二三頁），僅能提供三年保存時間內之資料，而告訴人於八十六年十二月十一
      日曾申請該資料，告訴人旋於八十六年十二月十九日即以存證信函致被告及中
      國農民銀行苗栗分行，此有該存證信函在卷可參（參見八十七年度偵字第一五
      八二號卷第二二頁），而被告復無法證明告訴人於完成地目變更後曾申請土地
      登記簿謄本之證明，則其所辯顯屬推測之詞，無法遽採。
（六）被告自承有將切結書、同意書等文件交給銀行承辦人丙○○（參見八十七年度
      偵字第一五八二號卷第一０七頁反面筆錄），核與證人吳瑞鋒證述情節相符，
      則其提出前述偽造文件行使，亦甚明確。而中國農民銀行苗栗分行因此而於八
      十三年十一月二十六日如數出借二筆貸款分別為一千四百萬元、二百萬元，總
      計一千六百萬元借款予丁○○收執一情，業經該行於八十七年六月二十日以（
      八七）中農苗字第０七０號函覆在卷，被告亦自承均未償還等語相符（參見本
      院卷二０三、三一四頁筆錄）。
      則綜上所述，告訴人指稱被告未經其同意，利用在戊○○代書處取得所需資料
      ，而擅自以其名義設定抵押權登記並辦理貸款，堪信為真。被告所辯，要屬飾
      卸之詞，不足採信。本件事證明確，被告之犯行，洵堪認定，自應依法論科。
      選任辯護人聲請調閱證人即戊○○代書記事本，核無必要，附此敘明。
二、查被告明知其未經土地所有權人甲○○同意，猶令不知情之代書偽造並提出內容
    虛偽之抵押權設定契約書於地政機關，使不知情之地政機關承辦公務員將前揭不
    實事項登載於職務上所掌管之登記簿之上，足以生損害於地政機關對於該等土地
    、建物登記管理之正確性及義務人甲○○，並偽造如附表編號二至六所示文件且
    提出辦理本案貸款事宜，使中國農民銀行苗栗分行陷於錯誤而核撥貸款交付予被
    告，自有損害被告之債權人中國農民銀行苗栗分行受有行使債權聲請強制執行受
    償之權利及義務人甲○○，核被告前揭所為，係犯有刑法第二百十六條、第二百
    十條之行使偽造私文書罪、第二百十四條明知為不實之事項而使公務員登載於職
    務上所掌之公文書罪、第三百三十九條第一項之詐欺取財罪。被告犯罪事實欄（
    二）偽造附表編號二至編號六所為，屬一犯意接續多次行為，應為偽造私文書接
    續犯。被告利用不知情之代書曾碧瑩偽造如附表編號一之署名、印文、利用中國
    農民銀行承辦員丙○○偽造如附表編號三至編號六所示之署名等偽造文書所為，
    屬間接正犯。被告犯罪事實欄（一）、（二）各偽造署名及盜用印章，均屬一犯
    意接續多次行為，為偽造私文書之部分行為，不用再論（起訴書法條尚載刑法第
    二百十七條第一項、第二項，自有未洽），而偽造私文書後進而行使，偽造之低
    度行為應為行使之高度行為所吸收，亦不另論罪；又被告先後二次行使偽造私文
    書之犯行，時間緊接，所犯係犯罪構成要件相同之罪名，顯係基於概括犯意為之
    ，應依刑法第五十六條連續犯之規定，論以一罪，並加重其刑。被告所犯上開三
    罪之間，有方法結果之牽連關係，應依刑法第五十五條之規定，從較重之行使偽
    造私文書罪處斷。公訴人雖未就被告於右揭犯罪事實（三）向中國農民銀行詐欺
    取財之犯行起訴，惟此部分與上述行使偽造私文書部分，有牽連犯裁判上一罪關
    係，自為起訴效力所及，本院自得一併審理；起訴法條亦漏列連續行使偽造私文
    書及刑法第二百十四條明知為不實之事項而使公務員登載於職務上所掌之公文書
    罪，惟起訴事實業已敘及，附此敘明。爰審酌被告素行尚佳（此有臺灣高等法院
    被告全國前案紀錄表一份在卷可參）、貪圖不法利益犯罪動機、所受利益、被害
    人甲○○、中國農民銀行所受損害及犯後未能坦然認錯態度等之一切情狀，量處
    如主文所示之刑，以示警懲。另依民國九十年一月四日新修正之刑法第四十一條
    規定：「犯最重本刑為五年以下有期徒刑以下之刑之罪，而受六個月以下有期徒
    刑或拘役之宣告，因身體、教育、職業、家庭之關係或其他正當事由，執行顯有
    困難者，得以一元以上三元以下折算一日，易科罰金。」，並於同年月十日經總
    統公布施行，依刑法第二條第一項前段從新從輕原則，自以新法有利於被告，併
    諭知易科罰金之折算標準。附表編號一至六等文件上偽造之「甲○○」署名及印
    文，均依刑法第二百十九條規定宣告沒收之。
據上論斷，應依刑事訴訟法第二百九十九條第一項前段，刑法第第二條第一項前段、
第五十六條、第二百十條、第二百十六條、第二百十四條、第三百三十九條第一項、
第五十五條、修正後刑法第四十一條第一條前段、刑法第二百十九條，罰金罰鍰提高
標準條例第一條前段、第二條，判決如主文所示。
本案經檢察官戴瑞麒到庭執行職務。
中      華      民      國    九十      年      十      月     十八     日
                                    臺灣苗栗地方法院刑事第二庭
                                        法  官  黃  賢  婷
右正本證明與原本無異。
如不服本判決，應於送達後十日內向本院提出上訴狀(須附繕本)，上訴於台灣高等
法院台中分院。
                                        書記官  陳  文  聰
中      華      民      國    九十      年      十      月     十八     日
附表
編號     文件                                                 附註
一、  八十三年十一月二十一日簽訂，於同年月二十二日提出      偽造署名及盜
      之土地建築改良物抵押權設定契約書上，訂立契約人對      蓋印文部分係
      務人兼債仍欄下「甲○○」署名一枚、該份契約書土地      由不知情之代
      標示欄上方、聲請登記以外之約事項欄下方與訂立契約      書曾碧瑩所為
      人欄上方中間處、義務人兼債務人欄下方蓋章處「甲○○」印文計四枚
二、  中國農民銀行所提出之提供擔保物同意書提供擔保物人      該署名係由巫文
      欄下「甲○○」署名一枚、「甲○○」印文一枚。          臺所偽造、印文
                                                            則為丁○○所盜蓋
三、  中國農民銀行所提出之切結書立切結書人即土地所有人     該署名係不知情之
      欄下「甲○○」署名一枚、「甲○○」印文一枚。         銀行承辦員丙○○
                                                           偽造、印文則為巫
                                                           文臺所盜蓋
四、  中國農民銀行所提出之承諾書立承諾書人欄下「甲○○」   同右
      署名一枚、「甲○○」印文一枚。
五、  中國農民銀行所提出之授權書立授權書人即土地所有人欄   同右
      下「甲○○」署名一枚、「甲○○」印文一枚。
六、  中國農民銀行所提出之聲明書立聲明書人欄下「甲○○」   同右
      署名一枚、「甲○○」印文一枚；該聲明書附表（一）提
      供之擔保品明細首頁及騎縫章印文計二枚；該聲明書附表
     （二）立聲明書人總財產與總負債申請人欄下「甲○○」
      署名一枚、「甲○○」印文一枚。


司法院資訊處製作；財團法人民間司法改革基金會備份。
